臺灣板橋地方法院刑事判決　　　　　　 100年度訴字第1944號
公　訴　人　臺灣板橋地方法院檢察署檢察官
被　　　告　林龍山
上列被告因毒品危害防制條例案件，經檢察官提起公訴（100 年
度毒偵字第4246號），本院判決如下：
    主  文
林龍山施用第一級毒品，累犯，處有期徒刑拾月。
    事  實
一、林龍山於民國97年間因施用毒品案件，經本院以97年度毒聲
    字第2293號裁定送觀察、勒戒後，認無繼續施用毒品之傾向
    ，於98年1 月9 日執行完畢，並由臺灣板橋地方法院檢察署
    檢察官以97年度毒偵字第8008號為不起訴處分確定。於96年
    間因傷害案件，經本院以96年度易字第3332號判決判處有期
    徒刑4 月，經臺灣高等法院以97年度上易字第591 號判決駁
    回上訴確定，於98年3 月8 日縮刑期滿執行完畢。詎不知警
    惕，基於施用第1 級毒品海洛因及第2 級毒品甲基安非他命
    之犯意，於100 年5 月5 日上午某時，在其位於新北市○○
    區○○街85巷2 弄11之2 號住處內，以將海洛因及甲基安非
    他命同置於玻璃球內燒烤之方式，同時施用第1 級毒品海洛
    因及第2 級毒品甲基安非他命1 次。嗣於同年月日下午5 時
    15分許，在新北市○○區○○路3 段190 號前為警查獲，經
    其同意採集尿液送驗後，其結果呈鴉片類（嗎啡）、安非他
    命類（安非他命、甲基安非他命）陽性反應，始悉上情。
二、案經新北市政府警察局中和第二分局報告臺灣板橋地方法院
    檢察署檢察官偵查起訴。
    理  由
一、卷附臺灣檢驗科技股份有限公司濫用藥物檢驗報告，屬檢察
    官囑託鑑定之書面報告，依刑事訴訟法第208 條第1 項規定
    無須準用鑑定人具結之規定，且屬同法第159 條第1 項之法
    律另有規定之傳聞例外，自得作為證據。
二、被告於本院審理時對前揭事實坦承不諱（見本院100 年12月
    2 日審判筆錄），又被告於100 年5 月5 日為警採集之尿液
    ，經送臺灣檢驗科技股份有限公司檢驗結果，呈鴉片類（嗎
    啡）、安非他命類（安非他命、甲基安非他命）陽性反應一
    情，有新北市政府警察局中和第二分局偵辦毒品案尿液編號
    及姓名對照表、臺灣檢驗科技股份有限公司濫用藥物檢驗報
    告各1 份在卷可佐，足認被告前開自白與事實相符，堪信為
    真。再被告於本院審理時供稱係將海洛因及甲基安非他命混
    合燒烤而同時吸食，而毒品施用方式因人而異，且觀諸行政
    院國軍退除役官兵輔導委員會臺北榮民總醫院93年5 月11
    日北總內字第0930023372號函內容稱：「雖甲基安非他命或
    海洛因大多分開使用，惟於下列情況會有混用：1.有些海洛
    因使用者喜好加入甲基安非他命以增加其舒暢感覺；2.原先
    使用甲基安非他命者開始嘗試使用海洛因時；3.有些海洛因
    成癮者偶而會施用安非他命來消除海洛因戒斷時出現之不舒
    服症狀；4.有些海洛因販毒者加入甲基安非他命以增加其重
    量。這兩種藥物同時施用不會引起排斥，甚至在欣快感方面
    有被加強的可能」等語，並無排除前開2 種毒品同時施用之
    可能，復查無其他證據證明被告係分別施用海洛因及甲基安
    非他命，應為被告有利之認定。再被告於97年間因施用毒品
    案件，經本院以97年度毒聲字第2293號裁定送觀察、勒戒後
    ，認無繼續施用毒品之傾向，於98年1 月9 日執行完畢，並
    由臺灣板橋地方法院檢察署檢察官以97年度毒偵字第8008號
    為不起訴處分確定一情，有臺灣高等法院被告前案紀錄表1
    份在卷可憑，其於觀察、勒戒執行完畢釋放後5 年內再犯本
    件毒品危害防制條例第10條第2 項施用第2 級毒品罪，核與
    同條例第23條第2 項所定相符，自應依法訴追。本件事證明
    確，被告犯行洵堪認定，應依法論科。
三、按海洛因、甲基安非他命分為毒品危害防制條例第2 條第2
    項第1 款、第2 款所定之第1 級、第2 級毒品，是核被告所
    為，係犯毒品危害防制條例第10條第1 項之施用第1 級毒品
    罪、第2 項之施用第2 級毒品罪。被告因施用而持有第1 級
    毒品海洛因、第2 級毒品甲基安非他命之低度行為，為施用
    行為所吸收，係不罰之前行為，不另論罪。被告同時施用第
    1 級毒品海洛因及第2 級毒品甲基安非他命，係以一行為同
    時觸犯上開2 罪，為想像競合犯，依刑法第55條之規定，從
    重依施用第1 級毒品罪論處。被告有如事實欄所示之論罪科
    刑及執行完畢情形，有臺灣高等法院被告前案紀錄表1 份附
    卷可稽，其於徒刑執行完畢後，5 年以內再故意犯本件有期
    徒刑以上之罪，為累犯，應依刑法第47條第1 項之規定加重
    其刑。爰審酌被告前因施用毒品案件，經觀察、勒戒執行完
    畢後，仍未能戒除施用毒品惡習，再犯本件施用毒品犯行，
    顯見其意志不堅，委無足取，併衡其犯罪動機、目的，同時
    施用第1 、2 級毒品，犯罪情節較一次施用單一毒品情節為
    重，及所犯施用毒品犯行究為自戕行為，且被告犯罪後坦承
    犯行，態度尚可，檢察官就被告施用第1 、2 級毒品犯行分
    別求處有期徒刑8 月、4 月，應執行有期徒刑10月等情狀，
    量處如主文所示之刑。
據上論斷，應依刑事訴訟法第299 條第1 項前段，毒品危害防制
條例第10條第1 項、第2 項，刑法第11條前段、第55條、第47條
第1 項，判決如主文。
本案經檢察官李安蕣到庭執行職務。
中    華    民    國   100    年    12    月    16    日
                  刑事第二十二庭  審判長法 官  何燕蓉
                                        法 官  吳韻馨
                                        法 官  錢衍蓁
如不服本判決，應於判決送達後10日內敘明上訴理由，向本院提
出上訴狀 (應附繕本) ，上訴於臺灣高等法院。其未敘述上訴理
由者，應於上訴期間屆滿後20日內向本院補提理由書「切勿逕送
上級法院」。
上列正本證明與原本無異。
                                        書記官  金和國
中    華    民    國   100    年    12    月    21    日
附錄本案論罪科刑法條全文：
毒品危害防制條例第10條
施用第一級毒品者，處 6 月以上 5 年以下有期徒刑。
施用第二級毒品者，處 3 年以下有期徒刑。